【裁判字號】    97,訴,546
【裁判日期】    970630
【裁判案由】    違反毒品危害防制條例
【裁判全文】
臺灣屏東地方法院刑事判決               97年度訴字第546號
公  訴  人  臺灣屏東地方法院檢察署檢察官
被      告  甲○○
上列被告因違反毒品危害防制條例案件，經檢察官提起公訴（97
年度毒偵字第446 號），被告就被訴事實為有罪之陳述，本院裁
定行簡式審判程序，判決如下：
    主  文
甲○○施用第一級毒品，處有期徒刑柒月。又施用第二級毒品，
處有期徒刑月。應執行有期徒刑捌月。
    事  實
一、甲○○前於民國95年間因施用毒品案件，經臺灣高雄地方法
    院以95年度毒聲字第584 號裁定送觀察、勒戒後，認無繼續
    施用毒品之傾向，於96年6 月23日觀察、勒戒執行完畢釋放
    ，由臺灣高雄地方法院檢察署檢察官於96年6 月25日以96年
    度毒偵緝字第206 號不起訴處分確定；復於96年間因施用毒
    品案件，經臺灣高雄地方法院以96年度簡字第6447號判決判
    處有期徒刑6 月確定。詎其猶不知悛悔，於觀察、勒戒執行
    完畢釋放後5 年內，復基於施用第一級毒品海洛因之犯意，
    於96年12月11日15時30分許，在位於屏東縣屏東市○○路61
    7 號之大都會網路咖啡店廁所內，以將第一級毒品海洛因加
    水再以注射針筒注入體內之方式，施用第一級毒品海洛因1
    次。甲○○並另基於施用第二級毒品甲基安非他命之犯意，
    於施用第一級毒品海洛因後，在同一地點，以將第二級毒品
    甲基安非他命置於玻璃球內加熱燒烤再吸食所產生煙霧之方
    式，施用第二級毒品甲基安非他命1 次，嗣於96年12月11日
    21時30分許，因形跡可疑為警在屏東縣屏東市○○路與中山
    路路口盤查，經警見其右手臂有注射痕跡向其詢問，甲○○
    乃承認施用毒品，並同意採尿送驗而查獲。
二、案經屏東縣警察局屏東分局報請臺灣屏東地方法院檢察署檢
    察官偵查起訴。
    理  由
一、本件被告甲○○所犯係死刑、無期徒刑、最輕本刑為3 年以
    上有期徒刑以外之罪，其於準備程序中就被訴事實為有罪之
    陳述，經法官告知簡式審判程序之旨，並聽取當事人之意見
    後，本院認為適宜由受命法官獨任進行簡式審判程序。
二、上揭事實，業據被告甲○○於警詢時及本院審理時坦承不諱
    ，且被告為警所採集之尿液檢體，經送請正修科技大學超微
    量研究科技中心以酵素免疫分析法及氣相層析質譜儀法檢驗
    ，結果呈甲基安非他命及嗎啡陽性反應，有該中心檢驗報告
    1 紙在卷足憑（見警卷第11頁），堪信被告上開自白確與事
    實相符，至上開檢驗報告雖判定被告之尿液呈安非他命類陰
    性反應，惟被告之尿液中含甲基安非他命濃度為787ng/ml，
    係因其尿液中含安非他命濃度為104ng/ml，未逾200ng/ml，
    故依行政院衛生署頒布之濫用藥物尿液檢驗作業準則第18條
    之規定應判定為陰性，非謂被告之尿液並無任何甲基安非他
    命反應，且該準則第20條復規定：「司法案件之濫用藥物尿
    液，必要時得採用最低可定量濃度為閾值，不受第15條、第
    18條規定限制」，再被告已自承施用第二級毒品甲基安非他
    命，是尚難以該濫用藥物尿液檢驗報告載有被告之尿液呈安
    非他命類陰性反應而採為對被告有利認定之依據，併此敘明
    。又被告先前如事實欄所載，其於95年間因施用毒品案件，
    經臺灣高雄地方法院以95年度毒聲字第584 號裁定送觀察、
    勒戒後，認無繼續施用毒品之傾向，於96年6 月23日觀察、
    勒戒執行完畢釋放，由臺灣高雄地方法院檢察署檢察官於96
    年6 月25日以96年度毒偵緝字第206 號不起訴處分確定等情
    ，有全國施用毒品案件紀錄表及臺灣高等法院被告前案紀錄
    表在卷足憑，本件事證已臻明確，被告於觀察、勒戒執行完
    畢釋放後5 年內，再犯本件施用第一級毒品海洛因及第二級
    毒品甲基安非他命之犯行洵堪認定。
三、查海洛因為毒品危害防制條例第2 條第2 項第1 款明定之第
    一級毒品；甲基安非他命為同條例第2 條第2 項第2 款明定
    之第二級毒品，均不得持有及施用，核被告甲○○所為，係
    犯該條例第10條第1 項之施用第一級毒品罪及同條第2 項之
    施用第二級毒品罪。其施用前持有第一級毒品海洛因及第二
    級毒品甲基安非他命之低度行為，應分別為其施用第一級毒
    品海洛因及第二級毒品甲基安非他命之高度行為所吸收，不
    另論罪。被告所犯施用第一級毒品罪及施用第二級毒品罪2
    罪間，犯意個別、行為互殊，應予分論併罰。爰審酌被告前
    經觀察、勒戒及強制戒治後，仍未戒斷其施用毒品之惡習，
    並參酌其素行狀況、犯罪之動機、目的、手段、所生戕害其
    身心情形，已自行於97年1 月15日起至醫院接受美沙冬治療
    ，有診斷證明書可憑及犯罪後坦承犯行，態度尚非惡劣等一
    切情狀，分別就其施用第一級毒品海洛因及第二級毒品甲基
    安非他命犯行，量處如主文所示之刑，並定其應執行之刑，
    以資懲儆。
據上論斷，應依刑事訴訟法第299 條第1 項前段、第273 條之1
第1 項，毒品危害防制條例第10條第1 項、第2 項，刑法第11條
前段、第51條第5 款，判決如主文。
本案經檢察官陳新君到庭執行職務。
中    華    民    國    97    年    6     月    30    日
                  刑事第五庭    法  官  林家聖
以上正本證明與原本無異。
如不服本判決應於收受本判決送達後10日內向本院提出上訴書狀
，其未敘述上訴理由者，並得於提起上訴後10日內向本院補提理
由書狀（均須按他造當事人之人數附繕本）「切勿逕送上級法院
」
中    華    民    國    97    年    6     月    30    日
                                書記官  陳蓉柔
附錄本判決論罪科刑法條全文：
毒品危害防制條例第10條
施用第一級毒品者，處六月以上五年以下有期徒刑。
施用第二級毒品者，處三年以下有期徒刑。


司法院資訊處製作；財團法人民間司法改革基金會備份。
